臺灣雲林地方法院民事裁定
111年度護字第139號
聲  請  人  雲林縣政府

法定代理人  張麗善  


相  對  人  廖○媃（真實姓名年籍資料詳卷）
法定代理人  吳○香（真實姓名年籍資料詳卷）
            廖○寶（真實姓名年籍資料詳卷）
上列聲請人聲請延長安置事件，本院裁定如下：
    主  文
准將相對人自民國一百一十一年十月二日起，延長安置於聲請人
委託之社會福利機構三個月。
聲請程序費用新臺幣壹仟元由聲請人負擔。
    理  由
一、聲請意旨略以：
　㈠聲請人於民國111年6月28日接獲通報，相對人之大哥在相對
    人小時候曾多次進入相對人的房間，並且觸摸相對人的胸部
    ，相對人之父母知悉事件後曾有責備相對人之大哥，相對人
    之父雖有在相對人的房間加裝內鎖，但若相對人忘了鎖門，
    相對人之大哥晚間仍會趁機溜入相對人房間，並觸摸相對人
    胸部。
　㈡聲請人所屬社工於111年6月28日下午至學校與相對人進行會
    談，相對人因情緒狀況不穩定，故對於談論相對人之大哥性
    猥褻一事態度抗拒，會談過程中相對人落淚，雖不願口語陳
    述，但願意以點頭方式回應，會談內容經聲請人所屬社工整
    理相對人回應，相對人主述為年幼時相對人與相對人之大哥
    、二哥及弟弟同睡房間大通鋪，相對人之大哥自相對人小學
    2年級開始，便會利用睡覺時間觸碰其胸部，相對人之父母
    知悉後曾斥責相對人之大哥，並讓相對人及手足們分房睡覺
    ，然相對人之大哥依舊會利用睡覺時間潛入相對人房間並撫
    摸相對人胸部，相對人國中1年級後，相對人之父為嚇阻相
    對人之大哥行徑，在相對人房內加裝內鎖，但若相對人夜間
    忘了鎖門，相對人之大哥就會進入相對人房間，將手伸入相
    對人衣服內觸摸相對人胸部，最近一次發生的時間為111年4
    月份，相對人雖有告知相對人之父母，但仍無法有效嚇阻相
    對人之大哥性猥褻行徑。
　㈢經聲請人所屬社工分別與相對人之大哥、父母會談，相對人
    之大哥坦承年幼時確對相對人有撫摸胸部等猥褻行為，但對
    於近期事件皆為否認，相對人之父母對相對人多為負向感受
    ，並對於相對人使用交友軟體、110年間曾與網友發生性侵
    案件、不服管教有諸多憤怒情緒，相對人之父母雖知悉相對
    人之大哥過往有性猥褻相對人情況，但卻反向指責相對人為
    報復心態，將性猥褻一事的責任推向相對人，並責怪相對人
    不鎖門，案發時為何不大聲求助等，又相對人之母不願意配
    合聲請人所屬社工談論安全計畫，不願意共同維護相對人人
    身安全，另相對人之父更表示不論是相對人或相對人之大哥
    都隨便聲請人安排，相對人之父亦抗拒任何的安全計劃協助
    。評估本案屬家內性猥褻案件，雖相對人之父母知悉相對人
    之大哥對於相對人性猥褻一事，但顯然無法有效嚇阻相對人
    之大哥行徑，相對人之母知悉聲請人介入後，情緒反彈強烈
    ，對於相對人皆為負向感受，並不斷指責相對人，評估相對
    人之父母不論在情緒、認知及生理上皆無法展現其保護功能
    ，亦不願意配合聲請人擬定相關安全計劃，相對人家中支持
    系統薄弱，相對人因此事件有焦慮、害怕及無助感受，恐已
    影響相對人身心健康發展，綜上評估相對人之家人未予相對
    人適當保護及照顧，相對人恐再遭受不當對待，非立即安置
    難以有效保護，故依據兒童及少年福利與權益保障法第56條
    ，於111年6月29日緊急安置相對人，並經鈞院以111年度護
    字第102號裁定繼續安置在案，安置期限至111年10月1日止
    。
　㈣本次安置期間，相對人生活狀況穩定，於安置機構時常繪畫
    ，表達上也有所進步，但若與較為陌生者互動，相對人會十
    分沉默。另外，當社工欲與相對人討論家內性猥褻事宜，相
    對人十分抗拒，會完全封閉自我，拒絕與社工談話及互動，
    相對人仍需要時間修復創傷，並透過心理諮商介入處理。
　㈤相對人之父母對於和相對人互動有抗拒，相對人母自述不知
    道該如何面對相對人，在電話端情緒激動的表示當初社會處
    要安置相對人，自己和相對人之父皆無從選擇，相對人也不
    願意和家人互動，種種行為讓其痛心，目前不願意和相對人
    會面。相對人之父與相對人之母想法一致，認為社會處安置
    相對人，後續就由社會處社工負責，至於相對人是否要返家
    ，相對人之父表示未來若有一天相對人返家，自己不會再管
    束，讓相對人處理自己的事情，相對人之父母皆拒絕與社工
    討論相對人返家之規劃。
　㈥評估本案係屬家內性猥褻案件，雖相對人之父母知悉相對人
    大哥性猥褻一事，但顯然無法有效嚇阻相對人大哥的行徑，
    且相對人之母認為過往是手足間互相玩耍，現在已無此狀況
    ，並不認為相對人大哥的行為可能影響相對人身心狀況。相
    對人之父母對於聲請人介入後，情緒反彈強烈，對於相對人
    皆為負向感受，不斷指責相對人，不太願意與社工互動，或
    配合聲請人任何處遇。相對人之父母雖為相對人之監護權人
    ，但在情緒、認知及生理上皆無法展現其保護功能，亦不願
    意配合聲請人擬定相關安全計畫，相對人之家庭支持系統薄
    弱，且相對人更因此事件感到焦慮、害怕及無助，恐已影響
    其身心健康發展，為確保相對人安全及維護相對人權益，爰
    依兒童及少年福利與權益保障法第第57條規定，聲請裁定延
    長安置等語。
二、按兒童及少年有下列各款情形之一者，直轄市、縣（市）主
    管機關應予保護、安置或為其他處置；必要時得進行緊急安
    置：㈠兒童及少年未受適當之養育或照顧。㈡兒童及少年有立
    即接受醫療之必要，而未就醫。㈢兒童及少年遭受遺棄、身
    心虐待、買賣、質押，被強迫或引誘從事不正當之行為或工
    作。㈣兒童及少年遭受其他迫害，非立即安置難以有效保護
    。緊急安置不得超過72小時，非72小時以上之安置不足以保
    護兒童及少年者，得聲請法院裁定繼續安置。繼續安置以3
    個月為限；必要時，得聲請法院裁定延長之，每次得聲請延
    長3個月，兒童及少年福利與權益保障法第56條第1項、第57
    條第2項分別定有明文。
三、經查，聲請人主張之上開事實，已據其提出雲林縣保護案件
    報告表、本院111年度護字第102號裁定等件影本可稽，足信
    屬實。而相對人及其母即法定代理人甲○○均同意本件延長安
    置，相對人之母並表示相對人父亦同其意見，有表達意願書
    及本院公務電話記錄在卷可憑。本院審酌上情，並考量本件
    相對人接受安置之原因事件尚待司法調查釐清，而相對人之
    法定代理人未能對相對人善盡保護責任，為使相對人獲得妥
    善保護與照顧，認仍有延長安置相對人之必要，從而，本件
    聲請人之聲請，為有理由，應予准許。
四、依家事事件法第97條，非訟事件法第21條第1項前段，裁定
    如主文。
中　　華　　民　　國　　111 　年　　9 　　月　　26　　日
                  家事法庭    法  官  黃瑞井     
以上正本證明與原本無異。
如不服本裁定應於送達後10日內向本院提出抗告狀，並繳納抗告
費新臺幣1,000元。
中　　華　　民　　國　　111 　年　　9 　　月　　26  　日
                              書記官  顏錦清